臺灣臺中地方法院刑事裁定
110年度聲再字第42號
再審聲請人
即受判決人  朱冠樺


上列再審聲請人因妨害自由(恐嚇危害安全)案件，對於本院110
年度簡上字第84號第二審確定判決，聲請再審，本院裁定如下:
    主  文
再審之聲請駁回。
    理  由
一、聲請意旨略以：再審聲請人即受判決人甲○○(下稱再審聲請
    人)因發現新事實或新證據，爰聲請再審，理由如下:
(一)再審聲請人因妨害自由案件，經本院110年度簡上字第84號
    判決判處罪刑確定，該確定判決根據檢察官聲請簡易判決案
    號109年度偵字第29555號認定再審聲請人犯罪，檢察官在偵
    查庭就針對再審聲請人，民國109年10月30日在偵查庭上遭
    檢察官態度惡劣對待，並且遭恐嚇，在109年11月20日檢察
    官審理告訴人余采馨之子陳品諭妨害秘密（109年度偵字第3
    4114號），故意偏袒讓陳品諭不起訴，109年6月11日下午4
    時30分許，陳品諭與少年林○墨(真實姓名詳卷）在臺中市○
    區○○路0段00號北區運動中心地下1樓，對再審聲請人為偷拍
    之妨害秘密行為，實際上陳品諭眼睜睜看著少年林○墨(真實
    姓名詳卷）拿手機偷拍再審聲請人並未制止，陳品諭在另案
    妨害名譽案件（109年度偵字第24753號）偵查庭中已作證有
    看到少年林○墨在北區運動中心的淋浴間偷拍再審聲請人，
    再審聲請人才是受害人，此有推特陌生訊息的網友可以作證
    證明再審聲請人於109年6月11日並沒有危害他人。在同一天
    檢察官也辦理本案妨害自由（109度偵字第29555號）案件，
    檢察官故意聲請簡易判決要讓再審聲請人被起訴，第一點是
    告訴人的兒子陳品諭跟別人去偷拍我，檢察官卻在聲請簡易
    判決處刑書上面寫再審聲請人在北區運動中心危害安全，第
    二點告訴人兒子陳品諭的事情跟告訴人有什麼關係？不能算
    在同一件事。再審聲請人去問律師，律師說本案聲請簡易判
    決不會開庭，109年12月8日我就送刑事申請開庭書狀要求聲
    請開庭，因為檢察官的緣故，法官沒有開庭竟然直接判決（
    109年度豐簡字第830號），違反人權，再審聲請人提上訴竟
    然直接跳到二審開庭，其在原審準備程序提及臺北藝術大學
    性平會調查報告，提到告訴人私下跟陳品諭說再審聲請人要
    危害他們家生命安全，並由陳品諭在性平會開會時講出，實
    際上根本就沒有此事，一個被恐嚇覺得害怕的人還能編故事
    ，由此可見再審聲請人向陳品諭提告及揭發陳品諭的惡行，
    告訴人有故意報復之行為才裝害怕要修理再審聲請人。
(二)再審聲請人於109年6月11日在上開運動中心被偷拍時，只看
    到少年林○墨探頭偷拍再審聲請人，並沒有看到陳品諭的長
    相，其與陳品諭第一次見面是在之後另案109年9月25日(於
    本院訊問時係稱於109年10月3日）開偵查庭時，而本案是於
    109年8月19日傳訊息，及於109年8月20日傳訊息附上照片，
    由此可見再審聲請人傳訊息時根本不知道陳品諭的長相，可
    以認定再審聲請人不知道本案私訊的對象是誰。更何況其傳
    的照片中有2位女性，為何在照片裡的就一定是陳品諭的媽
    媽?照片中跟陳品諭拍照的人，不一定就是他的家人，也有
    可能陳品諭是跟朋友、學校同學或師長合照，原判決敘及「
    佐以被告（即再審聲請人）前與陳品諭有糾紛，自已知陳品
    諭之長相，則再審聲請人觀看上開全家福照片時，更應知悉
    告訴人即為陳品諭之母親」這段推論有誤。因為再審聲請人
    根本不知道傳訊息的對象是誰，且對方臉書名稱是英文名字
    ，再審聲請人也不知道陳品諭的家長叫什麼名字，告訴人一
    直謊稱自己是再審聲請人口中的采米姐，實際上她身分證上
    根本不叫采米，請告訴人以證人身分作證並接受測謊，再審
    聲請人質疑如何知道告訴人就是陳品諭的家長？臉書有一堆
    同名同姓的人，何況再審聲請人還不知道她是誰是何姓名，
    不知道對方是誰，是要如何恐嚇，應該判再審聲請人無罪。
    一開始再審聲請人遭偷拍也只是要一個道歉，陳品諭與少年
    林○墨這二位學生及家長竟未經查證冒用再審聲請人的個資
    去警局，既然他們不私下道歉，再審聲請人要求他們開記者
    會公然向再審聲請人道歉，並沒有造成恐嚇危害，臺灣是民
    主言論自由的國家，記者是有權報導實情的。告訴人看到再
    審聲請人要向記者投訴她們，告訴人因害怕兒子陳品諭與友
    人即少年林○墨在上開運動中心淋浴間偷拍再審聲請人，雙
    方家長都盜用再審聲請人個資的事情爆發會讓大家知道，此
    與恐嚇危害安全毫無關係。
(三)再審聲請人認為告訴人的害怕是裝出來的，110年8月27日再
    審聲請人在大甲分局義里派出所，原本是要舉報陳品諭在上
    開運動中心淋浴間猥褻少年林○墨的事情，後來員警跟再審
    聲請人說少年林○墨於110年6月12日已對陳品諭提告，再審
    聲請人乃向警方舉報其在上開運動中心遭偷拍，告訴人因此
    心生不滿，把帳算在再審聲請人身上，故意在本案向再審聲
    請人報復。又恐懼會促發生理反應，人在感到恐懼時，心率
    和血壓會上升，甚至出現排汗、發抖的情況等，依照告訴人
    事發隔天就去醫院掛門診，依告訴人診斷書內容並沒有害怕
    的相關症狀。109年9月25日告訴人陪同兒子陳品諭開另案的
    偵查庭，在外面問法警後續要怎麽做，還對再審聲請人飆罵
    ，足以證明告訴人根本不是所謂的害怕，而是腦羞成怒，為
    了修理再審聲請人而說謊謊報有害怕，一個害怕的人並不會
    去門診開假的診斷書。告訴人為了本案附帶民事訴訟求償，
    刻意去醫院開假的診斷證明，說她因為害怕本案而罹患失眠
    、頭痛等身心症狀，固定看身心科門診，再審聲請人推算告
    訴人看診的時間，原本應該要看診7次，但告訴人只有去看
    診5次，顯然是假的，告訴人門診時應該也沒有照實陳述兒
    子陳品諭在上開運動中心猥褻少年林○墨的事情，再審聲請
    人於本案簡上二審準備程序時有請求傳喚告訴人的神經內科
    醫師，但是原判決都沒有提到。
(四)從臺中一中性平會調查紀錄第3頁丙生即陳品諭之陳述，前
    面說等下洗完澡要去健身，後面又改口等等要去打工，一個
    洗澡時間不可能健身完再去打工，證詞前後不一，足以證明
　　陳品諭有說謊。
(五)109年度中秩聲字第9號社會秩序維護法裁定書多項記載有問
    題：①非兩個學生都是未滿十八，竟然均寫未滿十八。②社會
    秩序維護法中之故意他們不了?③少年林○墨說在上開運動中
    心休息區被證人叫住，陳品諭說在走廊被證人叫住，證人說
    是在一樓門口叫住兩位，三個人陳述不同，竟然寫警詢一致
    。④證人從頭到尾都沒有出現過，證人為什麼知道淋浴間內
    是少年林○墨與陳品諭他們兩個，為何能篤定說他們兩個與
    證人先前不認識?明顯該兩位學生與證人串證，而且家長有
    去關說，再審聲請人因該裁定多項記載不實內容，故至臺中
    市政府警察局大雅分局潭北派出所提告偽造文書、公務員登
    載不實，有潭北派出所受（處）理案件證明單可憑。
(六)茲提出本院109年度中秩聲字第9號裁定、臺中一中性平會調
    查紀錄第3頁、告訴人之童綜合醫院一般診斷書、臺中市政
    府警察局大雅分局潭北派出所受（處）理案件證明單、推特
    網友私訊截圖紀錄及本案告訴人刑事附帶民事訴訟起訴狀內
    容（以上均影本）為證據，對原確定判決聲請再審。
二、按再審制度，係為發現確實之事實真相，以實現公平正義，
    而於案件判決確定之後，另設救濟之特別管道，重在糾正原
    確定判決所認定之事實錯誤，但因不能排除某些人可能出於
    惡意或其他目的，利用此方式延宕、纏訟，有害判決之安定
    性，故立有嚴格之條件限制。有罪之判決確定後，因發現新
    事實或新證據，單獨或與先前之證據綜合判斷，足認受有罪
    判決之人應受無罪、免訴、免刑或輕於原確定判決所認罪名
    之判決者，為受判決人之利益，得聲請再審；第1項第6款之
    新事實或新證據，指判決確定前已存在或成立而未及調查斟
    酌，及判決確定後始存在或成立之事實、證據，刑事訴訟法
    第420條第1項第6款、第3項分別定有明文。準此，所謂「新
    事實」或「新證據」，須具有未判斷資料性之「新規性」，
    舉凡法院未經發現而不及調查審酌，不論該事實或證據之成
    立或存在，係在判決確定之前或之後，就其實質之證據價值
    未曾予評價者而言。如受判決人提出之事實或證據，業經法
    院在審判程序中為調查、辯論，無論最終在原確定判決中本
    於自由心證論述其取捨判斷之理由；抑或捨棄不採卻未敘明
    其捨棄理由之情事，均非未及調查斟酌之情形。通過新規性
    之審查後，尚須審查證據之「顯著性」，此重在證據之證明
    力，由法院就該新事實或新證據，不論係單獨或與先前之證
    據綜合判斷，須使再審法院對原確定判決認定之事實產生合
    理懷疑，並認足以動搖原確定判決而為有利受判決人之蓋然
    性存在。而該等事實或證據是否足使再審法院合理相信足以
    動搖原有罪之確定判決，而開啟再審程序，當受客觀存在的
    經驗法則、論理法則所支配，並非聲請人任憑主觀、片面自
    作主張，就已完足。如聲請再審之理由僅係對原確定判決之
    認定事實再行爭辯，或對原確定判決採證認事職權之適法行
    使，任意指摘，或對法院依職權取捨證據持相異評價，縱法
    院審酌上開證據，仍無法動搖原確定判決之結果者，亦不符
    合此條款所定提起再審之要件（最高法院109年度台抗字第2
    63號裁判要旨參照）。又法院就再審聲請人所提出之新事實
    或新證據，是否具有前揭嶄新性要件，自應先予審查。如係
    在原判決審判中已提出之證據，經原法院審酌捨棄不採者，
    即不具備嶄新性之要件，自毋庸再予審查該證據是否具備顯
    著性（最高法院108年度台抗字第358號裁定意旨參照）。
三、經查：
(一)原確定判決依憑調查證據之結果並綜合卷內證據資料，認定
　　再審聲請人確有於109年8月19日凌晨0時28分許，在其位於
    臺中市○○區○○路0段000巷00弄0號住處內，利用具備上網功
    能之手機連接網路網路後，以暱稱「Liam Ari」登入臉書通
    訊軟體Messenger 後傳送：「采米姐記者朋友想採訪你們幾
    位如何能教出會偷拍的小孩還能面不改色」等文字訊息，因
    告訴人未予回應且予以封鎖，復接續於109年8月20日凌晨0
    時48分許，在相同地點，以相同方法連接網際網路後，改以
    暱稱「Geoff Lars」登入Messenger 後傳送：「記者想要採
    訪還沒回應哦」、「可以提供照片給他們嗎」、「用這張可
    以嗎采米姐」、「應該要通知北藝大」等文字訊息，以此加
    害名譽之事恐嚇告訴人，致告訴人在其住處以手機觀覽上揭
    文字訊息後心生畏懼，而生危害於安全，所為係犯刑法第30
    5條之恐嚇他人安全罪，而依法論罪科刑。本院審酌原確定
    判決就認定再審聲請人犯罪事實所憑之證據、證據取捨及論
    斷之基礎暨再審聲請人所辯各節等，逐一於判決理由欄二、
    認定犯罪事實所憑之證據及理由中詳細說明，並予以指駁，
    有該確定判決書在卷可稽。經核其認事用法，皆為事實審法
    院本其自由心證對證據予以取捨及判斷所為之結果，係屬其
    職權之適當行使，並無違背經驗法則或論理法則等違法不當
    情事。
(二)綜觀再審聲請人前開再審聲請意旨，再審聲請人所謂之「新
    事實、新證據」，無非係抱怨檢察官之開庭態度、簡易程序
    未經開庭逕行判決，或就原確定判決依法調查之結果，本於
    論理法則、經驗法則，取捨證據後所認定之事實，並已說明
    審酌之事項，依憑己意再行爭辯，或就再審聲請人與少年林
    ○墨、陳品諭間各該案件不滿之陳述，均難謂符合刑事訴訟
    法第420條第1項第6款之新事實之要件。
(三)至再審聲請人提出之本院109年度中秩聲字第9號裁定、臺中
    一中性平會調查紀錄第3頁、告訴人之童綜合醫院一般診斷
    書、臺中市政府警察局大雅分局潭北派出所受（處）理案件
    證明單、推特網友私訊截圖紀錄及本案告訴人刑事附帶民事
    訴訟起訴狀內容等影本，不論單獨或與先前之證據綜合判斷
    ，均不具備使本院對原確定判決認定之事實產生合理懷疑，
    且不足以動搖原確定判決而為有利受判決人之蓋然性存在，
    均不具有證據之「顯著性」，亦難謂符合刑事訴訟法第420
    條第1項第6款之新證據之要件。
四、綜上所述，再審聲請人所執前揭再審聲請意旨，經綜合判斷
    之評價結果，客觀上均無從使本院產生動搖原確定判決所認
    定事實之合理懷疑，而為再審聲請人無罪、免訴、免刑或輕
    於原判決所認罪名之程度，難認與刑事訴訟法第420條第1項
    第6款所規定之再審要件相合，是本件再審之聲請為無理由
    ，應予駁回。
據上論斷，應依刑事訴訟法第434條第1項，裁定如主文。　
中　　華　　民　　國　　111 　年　　5 　　月　　23　　日
                刑事第七庭    審判長法  官   尚安雅
                                    法  官   王怡蓁 
                                    法  官   丁智慧
上列正本證明與原本無異。
不得抗告。
                                    書記官  資念婷
中　　華　　民　　國　　111 　年　　5 　　月　　23　　日